臺灣桃園地方法院刑事判決　　　　　　　93年度訴字第1760號
　　公　訴　人　台灣桃園地方法院檢察署檢察官
　　被　　　告　甲○○
　　選任辯護人　陳智義律師
上列被告因違反毒品危害防制條例案件，經檢察官提起公訴（93
年度偵字第13089 號），本院判決如下：
    主  文
甲○○共同連續販賣第一級毒品，處有期徒刑拾貳年。扣案第一
級毒品海洛因（驗餘淨重零點玖公克）及安非他命（驗餘淨重壹
點陸伍參玖公克）均沒收銷毀之，包裝袋拾壹個（包裝海洛因陸
個、安非他命伍個）、筆記簿壹本沒收。如附表所示販賣第一、
二級毒品所得財物新臺幣柒萬伍仟參佰元沒收，其中未扣案之新
臺幣柒萬肆仟參佰元部分如全部或一部不能沒收時，以其財產抵
償之。
    事  實
一、甲○○明知海洛因、安非他命係毒品危害防制條例第2 條第
    2 項第1 、2 款所規定之第1 級、第2 級毒品，不得持有、
    販賣，亦明知姓名年籍不詳綽號「小劉」之成年男子（下稱
    小劉）係販賣海洛因、安非他命毒品之藥頭，竟意圖營利，
    與「小劉」共同基於販賣海洛因、安非他命之概括犯意聯絡
    ，依「小劉」之指示，將「小劉」販入分裝完成每包新台幣
    （下同）1000元（含袋毛重約0.36公克）、500 元（重量不
    詳）之海洛因及安非他命，依購買者之需求為海洛因或安非
    他命，或1 次購買二者，由甲○○至約定地點與買毒者交易
    ，將海洛因、安非他命交付給買毒者，並收取交易金額，每
    販賣1000元之海洛因或安非他命，甲○○可獲得300 元利益
    ，其餘販賣所得金額交給「小劉」之方式，共同販賣第1 、
    2 級毒品海洛因及安非他命營利。自民國93年7 月30日起至
    93 年8月11日止（被查獲該次交易除外），甲○○於如附表
    所示時間，連續在桃園縣中壢市龍岡加油站、平鎮市○○路
    與新光路口等處及其他不詳地點，交付販賣之如附表所示金
    額之海洛因及安非他命給綽號「小潘」及「梅」等姓名年籍
    不詳之第三人，共收取販賣所得7 萬4300元。嗣於93年8 月
    11日下午2 時40分許，甲○○駕騎機車（後附載女友乙○○
    ）在平鎮市○○路與新光路口處，賣出1000元海洛因1 包給
    「小潘」時，為桃園縣政府警察局平鎮分局龍岡派出所員警
    陳鵬宇當場目睹「小潘交付金錢給甲○○、甲○○交付海洛
    因1 包給「小潘」之買賣交易過程，欲上前攔捕時，「小潘
    」趁隙駕騎機車逃逸，陳鵬宇隨即追躡尾隨甲○○機車，至
    平鎮市龍岡圓環處，因下雨，甲○○與乙○○下車在該處憲
    兵隊門口躲雨，陳鵬宇以電話聯絡龍岡派出所員警前來支援
    後，即上前逮捕甲○○並執行附帶搜索，在甲○○機車置物
    箱中之皮包內扣得海洛因6 包（驗餘淨重0.9 公克）、安非
    他命5 包（驗餘淨重1.6539公克）暨小潘所交付購買海洛因
    之現金1000元，及記載販賣海洛因、安非他命交易紀錄之筆
    記簿1 本。
二、案經桃園縣政府警察局平鎮分局報請臺灣桃園地方法院檢察
    署檢察官偵查起訴。
    理  由
壹、證據能力部分：
  甲、被告及辯護人抗辯：
    (一)93年8 月11日下午2 時40分於平鎮市○○路與新光路口便
      利商店前，被告甲○○是向「小潘」拿取毒品而非出售，
      依證人乙○○證稱當日被告是收受煙盒，從外觀上應無法
      判斷是毒品，而當時員警陳鵬宇係在離被告10公尺外的地
      方，依陳鵬宇證述無法看清楚交付物品之包裝，陳鵬宇當
      時既無法判斷係毒品交易，自無從認定被告係交易毒品之
      現行犯，則陳鵬宇逮捕被告即非合法，所執行之附帶搜索
      自亦違法，本案扣案物品為違法搜索扣得之物品，係違法
      取證，應不具證據能力。
    (二)被告為警查獲時在被告機車搜得海洛因、安非他命等毒品
      ，當時被告女友乙○○在場，均被帶至派出所，因被告有
      槍砲前科，警察叫被告交槍出來，被告稱沒有，警察又叫
      被告交出藥頭，被告稱不知如何跟藥頭聯絡，警察就說筆
      錄好好做，不然連被告女友都要一起辦，被告才配合警察
      作筆錄，被告於警詢之供述，係遭警方脅迫所為非任意性
      之供述，應無證據能力。
  乙、本院判斷：
    (一)本案逮捕被告及所執行之附帶搜索合法，扣案證物有證據
      能力：
      1.93年8 月11日下午2 時40分許，被告駕騎機車（後附載
        女友乙○○）在桃園縣平鎮市○○路、新光路口之OK便
        利商店前與另名駕騎機車之男子（依被告供述該男子姓
        名年籍不詳，綽號小潘）交易毒品時，適為經過該處之
        桃園縣政府警察局平鎮分局員警陳鵬宇目睹該男子拿錢
        給被告，被告手上拿1 包類似分裝袋的東西交給機車上
        之男子，依辦案經驗判斷被告與該名男子係在交易毒品
        ，因不確定被告身上還有無毒品，且當時位置離該向被
        告拿毒品之男子比較近，就下車去攔該男子以查贓，惟
        該男子沒有停車而逃逸，陳鵬宇隨即駕車追躡尾隨被告
        機車，到平鎮市龍岡圓環時，因下大雨，被告把機車停
        在路邊躲雨，該地點離龍岡派出所只有500 公尺，就馬
        上打電話請龍岡派出所同事前來支援，而上前逮捕被告
        ，並在被告機車置物箱中之深色皮包內扣得海洛因6 包
        （驗餘淨重0. 9公克）、安非他命5 包（驗餘淨重1.65
        39公克）、及記載毒品交易紀錄之筆記簿1 本及該買毒
        男子交付之現金1000元等情，業據證人即查獲逮捕被告
        之警員陳鵬宇證述明確（見本院93年12月9 日準備程序
        、94年4 月1 日審理筆錄）。且依證人乙○○證述：便
        衣警察抓住甲○○後問甲○○剛剛在做什麼，甲○○回
        答說沒有，便衣警察就說我剛剛明明就看到你跟另外一
        個人在交易，甲○○不答，剛好制服警察也過來了，就
        開始搜車等語，足證警員陳鵬宇目睹被告交易過程，並
        確信被告正從事犯罪行為。是證人陳鵬宇當場發現被告
        交易毒品，而持續追躡被告，係以準現行犯逮捕被告，
        而被告使用之機車在其身旁，有逃逸、湮滅機車置物箱
        內證物之可能，依刑事訴訟法第130 條規定得為附帶搜
        索，且搜索範圍應包括被告使用之機車及其機車置物箱
        ，本案之逮捕被告及所執行之附帶搜索係屬合法，扣案
        之第1 、2 級毒品、記載毒品交易之筆記本及交易之所
        得1000元均屬合法搜索扣押之證物，得為本案證據，均
        有證據能力。
    (二)被告於警詢、偵查中之自白具證據能力：
      1.查將被告逮捕帶回派出所後，依慣例先查被告的前科素
        行，發現被告有槍砲前科，因為當時正好在報繳槍械自
        首的宣導期間，所以問被告有沒有槍，如果有槍交出來
        自首可以免除其刑，被告說沒有，就沒有再追問。因為
        看被告年紀尚輕，毒品來源應該是另外有藥頭，就問被
        告毒品的來源，被告說不知道怎麼跟藥頭聯絡，就針對
        所查獲的事實來偵辦，並沒有跟被告說『筆錄好好做，
        要不然連你女朋友都要一起辦』之語，當初是問被告東
        西是誰的，告訴被告說毒品是誰的就是誰的，是被告的
        就是被告的，是他女朋友的就是他女朋友的，如果不承
        認的話，我們就兩個人一起移送等情（見本院93年12月
        9 日準備程序筆錄），業據查獲逮捕被告之員警陳鵬宇
        在本院證述明確，與被告所述向警員稱沒有槍後，警員
        就問藥頭如何聯絡等語相符，足見證人陳鵬宇證述被告
        說沒有槍後即不再追問，就針對所查獲之事實偵辦之證
        詞屬實，可證陳鵬宇並無以要被告交槍脅迫被告之情。
      2.又警員陳鵬宇在平鎮市龍岡圓環處逮捕被告時，只抓住
        被告1 人，並沒有抓乙○○，為被告所自承（見本院卷
        一第100 頁94年3 月9 日審理筆錄），而證人乙○○在
        本院證述「警察叫我坐在椅子那邊，把甲○○銬起來，
        警察先看我的身分證，然後問甲○○筆錄要不要好好做
        ，因為警察看我的證件，查證結果我沒有前科，叫甲○
        ○不要害我。」、「當時到警察局的時候，就有很多警
        察對著甲○○七嘴八舌的說這個女孩子是清白的，不要
        害他。」等語，足見員警並不認為乙○○有涉嫌，惟依
        被告騎機車附載乙○○與人交易毒品，且在被告機車置
        物箱內查獲毒品之情況，如被告否認毒品為其所有，致
        員警懷疑乙○○涉嫌而將2 人一起移送，乃屬依職權偵
        辦，尚難認係以此脅迫被告為不實供述。況被告未證明
        係遭脅迫，致使其自由意識受限制，依被告所言如係為
        避免女友遭偵辦，而為不實陳述，亦僅係動機問題，此
        外復查無其他有何不正訊問之事證，被告於警詢之自白
        ，具任意性，應有證據能力。
      3.被告於檢察官偵查中有關其個人犯罪事實之自白，被告
        未抗辯該自白具有非任意性之情形，本院亦查無明顯事
        證，有不正訊（詢）問之情，應認該偵查中之自白具有
        任意性，而具有證據能力。
貳、認定犯罪事實之證據及理由：
  一、訊據被告固坦承自93年7 月至93年8 月11日間，依「小劉
      」指示與買毒者交易，將海洛因及安非他命交付給買毒者
      並收取交易金額，及於93年8 月11日下午3 時許，為警查
      獲扣得海洛因6 包（驗餘淨重0.9 公克）、安非他命5 包
      （驗餘淨重1.6539公克）之事實，惟辯稱：「小潘」是幫
      藥頭「小劉」做事之人，93年8 月11日是向「小劉」購買
      毒品，小潘代小劉拿毒品給被告要交給指定之買毒者，非
      被告販賣海洛因給小潘，筆記簿記載之交易僅部分係被告
      與買毒者之交易，有部分是「小潘」送貨給買毒者，「小
      劉」要被告記載云云。辯護人則為被告辯護稱：被告坦承
      犯行，罪名是否斟酌變更為幫助販賣等語。
  二、經查：
　　(一)93年8 月11日下午2 時40分許被告在桃園縣平鎮市○○路
      、新光路口以1000元價格販賣第1 級毒品海洛因1 包（含
      袋毛重0.36公克）給「小潘」之事實，業經被告於警詢時
      坦承不諱，核與證人即警員陳鵬宇在本院證述於上開時、
      地目睹「另名騎機車男子拿錢給被告，被告手上拿1 包類
      似分裝袋的東西交給該機車上男子」之交易過程相符，並
      有該次交易金額1000元扣案可為佐證。被告與「小潘」之
      交易，「小潘」是買毒者，當次被告賣出1000元之海洛因
      給「小潘」之事實可堪認定。
    (二)又被告自93年7 月間起，依「小劉」之指示與買毒者交易
      ，販賣海洛因及安非他命給第三人之事實，亦據被告於偵
      查中供稱「是賣的人要我將貨交給買的人，我送1 次貨收
      300 元。」、「93年7 月初認識那個藥頭，他就要我幫他
      送貨，從7 月至今幾乎每天至少送1 次。」（見93年度偵
      字第13809 號卷第26─27頁），及於本院供述「幫小劉送
      1 次賺300 元，不論是海洛因或安非他命，帳簿記載的男
      人是指安非他命，女人是指海洛因」、「帳冊上寫的金額
      1000、4000都是賣出的金額」、「上面寫乘以0.3 表示送
      1000元，我抽300 元。」、「幫小劉送時我就先拿300 元
      ，剩下的交還給小劉」，「小劉2 種都有賣，看客人需要
      那一種就給那一種」、「帳冊上記載一行就是送給一個人
      的交易」（見本院94年10月19日審理筆錄）等語在卷。再
      經核閱扣案被告所有之筆記簿，其上記載自93年7 月30日
      起至8 月11日，每日各筆有海洛因（代號女人）、安非他
      命（代號男人）之交易金額，並有乘以0.3 之結算金額，
      與被告前開供述相符。復在被告機車置物箱之皮包內扣得
      之白粉6 包及白色結晶粉末5 包，均用小包裝袋包裝，其
      上各貼有1000元、500 元之價格標籤，且依被告供述係要
      供販賣之用（見本院94年10月19日審理筆錄），而該白粉
      6 包經法務部調查局鑑驗結果含第1 級毒品海洛因成分（
      驗餘淨重0.9 公克），白色結晶粉末5 包（驗餘淨重1.65
      39公克）經行政院衛生署管制藥品管理局及憲兵司令部刑
      事鑑識中心鑑驗結果，均檢出甲基安非他命成分（驗餘淨
      重1.6539公克），有法務部調查局調科壹字第080008144
      號鑑定通知書、行政院衛生署管制藥品管理局檢驗成績書
      、憲兵司令部刑事鑑識中心鑑驗通知書各1 件及扣案毒品
      相片2 紙在卷可稽。綜上，被告自93年7 月30日起至8 月
      11日止，依「小劉」指示連續與第三人交易販賣海洛因及
      安非他命之事實堪認實在。
    (三)再被告共賣出海洛因給「小潘」5 次，第1 次大約於93年
      8 月6 日10時許於中壢市○○路加油站、第2 次於93年8
      月7 日11時左右在中壢市龍岡加油站、第3 次於93年8 月
      8 日13時許在中壢市龍岡加油站，第4 次於93年8 月10日
      8 時許在平鎮市○○路與新光路口的OK便利商店、第5 次
      就是93年8 月11日被查獲的該次，數量都是含袋毛重0.36
      公克，價錢都是1000元等情，亦經被告於警詢供承明確，
      且第5 次於93年8 月11日下午2 時40分許與「小潘」之交
      易，復為證人陳鵬宇當場目睹，被告販賣海洛因給「小潘
      」之事實已堪認定。再參被告於本院所述來交易之人男男
      女女都有，及依被告筆記簿上有「梅欠男人500 」、梅女
      人400 ＝0.09；800 ＝0.18、梅男人500 ＝0.25；1000＝
      0.5 等記載（見93年度偵字第13089 號卷第14-1 6頁），
      亦可見「梅」是與被告交易購買毒品之人。綜上，被告於
      如附表所示時間賣出如附表所示金額之海洛因、安非他命
      給「小潘」、「梅」及其他不詳第三人之事實均堪認定。
    (四)被告雖於警詢先稱係其販賣海洛因給「小潘」及「小潘」
      之友人，後於偵查中稱係幫「小劉」送毒品，然依被告於
      本院94年10月19日審理中稱「來交易的人男男女女都有，
      要送的時候小劉會打電話給我，之後叫小潘拿過來，對方
      會再跟我聯絡」等語，其中除「叫小潘拿過來」不實外，
      依被告之供述，被告交易之毒品是由「小劉」提供，於有
      買毒者要購買毒品時，「小劉」會通知被告，並由買毒者
      與被告以電話聯絡，再由被告至約定地點與買毒者交易，
      並收取交易金額，被告每交易1000元拿取300 元利益後，
      其餘所得交給「小劉」，及據被告筆記簿記載「共金額除
      2 乘0.6 ＝實賺」、「領、結」，被告與「小劉」均分販
      賣毒品之利益等情，本案是由「小劉」提供毒品，而實際
      由被告進行與買毒者之買賣交易行為，再與「小劉」均分
      販賣毒品利益，是被告於警詢稱其販賣海洛因、安非他命
      給小潘及小潘之友人，與偵查中供述幫「小劉」送貨、交
      付毒品給買毒者並收取交易所得之供述並無齟齬矛盾。且
      由上足見被告就販賣海洛因及安非他命之犯行與「小劉」
      間有犯意聯絡及行為分擔甚明。本案被告就販賣毒品之犯
      行與「小劉」有犯意聯絡及行為分擔，且被告所為係屬「
      販賣」之構成要件之行為，辯護人稱變更法條為幫助販賣
      尚非可採。
    (五)被告於本院審理中先則改稱「小潘」是藥頭「小劉」的人
      ，當日是被告以1000元向「小潘」購買海洛因供己施用，
      非被告出售海洛因給「小潘」，證人乙○○亦附和證稱該
      男子當時拿1 個煙盒給被告，被告有拿錢給該男子1000
      元等語（本院94年4 月1 日審理筆錄），嗣被告又改稱當
      日是「小劉」叫「小潘」拿毒品給被告要交給購買者，非
      被告出售海洛因給「小潘」（見本院94年10月19日審理筆
      錄），筆記簿上記載之交易，僅部分係其所為交易，有部
      分係「小潘」送的，「依「小劉」要求記於筆記本上，筆
      記簿上93年8 月11日記載部分，係「小潘」送的云云，然
      查：
      1.93年8 月11日下午2 時40分許與被告在桃園縣平鎮市○
        ○路、新光路口之OK便利商店前交易之騎機車男子為「
        小潘」，當次交易金額為1000元之情，已據被告於本院
        審理時供承在卷（見本院94年10月19日審理筆錄），而
        被告被逮捕時在被告機車置物箱之皮包內扣得海洛因有
        6 包、安非他命5 包，上面各貼有1000元、500 元之標
        籤，有扣案海洛因、安非他命之包裝袋及扣案毒品照片
        2 張在卷可稽，被告顯不可能以1000元之價格購得上開
        毒品，被告辯稱當次係以1000元向「小潘」購買供己施
        用，及乙○○證述被告交付1000元給「小潘」，「小潘
        」交付煙盒給被告等詞已然不實。且「丙○○○○講的
        才對，乙○○根本不知道我在做什麼，法院要傳她作證
        前，她也記不清楚什麼情形，我就跟他說了一些經過，
        她就照著這樣講。」，亦經被告於本院94年10月19日審
        理時陳述在卷，是證人乙○○之證詞顯無足採。
      2.又毒品係「小劉」要「小潘」拿給被告交付給買毒者，
        被告何需交付金錢給「小潘」？且「小潘」若是為「小
        劉」做事之人，小劉要送毒品給買毒者，由「小潘」直
        接交付買毒者即可，何需由「小潘」交給被告，再由被
        告交付給買毒者？被告上開所辯供述不一，且不合常理
        ，自無可採。
      3.查「小潘」是買毒者，非「小劉」之人，已如前述。又
        扣案帳冊（即筆記本）是被告所有，上面之記載是被告
        所寫，要寫給自己看等情，已據被告於本院94年4 月1
        日審理中供承在卷（見本院卷一第125- 126頁），且依
        筆記簿所示，其上記載自7 月30日起至8 月11日止每日
        各筆海洛因（代號女人）、安非他命（代號男人）之交
        易金額，及乘以0.3 之結算金額，顯見該筆記簿係被告
        所為毒品交易金額及計算自己所獲利益之記載。而問及
        「小潘」如何根據帳冊之記載與被告分帳時，被告稱「
        幫小劉送的時候先拿300 元，剩下的交還給小劉」，若
        筆記簿上之記載有「小潘」送貨，非被告所為之交易，
        被告豈得分取300 元之利益？足見被告筆記簿上所記載
        均是被告依「小劉」指示所為交易，可堪認定。被告辯
        稱筆記簿記載之毒品交易有部分係「小潘」送貨云云，
        委無可採。
　    (六)綜上述，被告有營利之意圖，並有販賣第1 級、第2 級
        毒品獲利售價三成之事實，且與「小劉」有犯意聯絡及
        行為分擔交付毒品之事證明確，被告共同販賣第1 級及
        第2 級毒品之犯行洵堪認定，應依法論科。
  三、論罪科刑：
　　(一)按海洛因係毒品危害防制條例第2 條第2 項所列之第1 級
      、第2 級毒品。核被告如附表所為，係犯毒品危害防制條
      例第4 條第1 項販賣第1 級毒品罪及同條第2 項販賣第2
      級毒品罪。被告就上開犯行與「小劉」間有犯意聯絡及行
      為分擔，為共同正犯。被告販賣前後非法持有海洛因、安
      非他命之低度行為，為販賣之高度行為所吸收，均不另論
      罪。
　　(二)被告多次販賣第1 級、第2 級毒品之行為，均時間緊密，
      且屬構成要件相同之罪名，顯係基於概括之犯意反覆為之
      ，均為連續犯，應依刑法第56條之規定，分別論以連續販
      賣第1 級毒品罪及連續販賣第2 級毒品罪各1 罪。惟依刑
      法第64條第1 項及第65條第1 項規定，法定刑為死刑、無
      期徒刑，均不得加重，是僅就販賣第2 級毒品罪有期徒刑
      部分加重其刑。又依被告所述海洛因、安非他命都有賣，
      看購買者需要那一種就給那一種，是被告係以一個販賣毒
      品之決意而同時販賣海洛因及安非他命2 種毒品，係以一
      行為同時觸犯數種罪名之想像競合犯，應依刑法第55條規
      定論以較重之連續販賣第1 級毒品罪。
    (三)又檢察官於本院審理時當庭表示被告因為年輕，觀念有偏
      差，因吸毒而販毒，甚為可惜，不反對酌減其刑。爰本院
      審酌被告年僅22歲，涉世未深，易受人蠱惑致其一時失慮
      致蹈法網，在本院審理中已經供出關鍵犯行，顯見其尚有
      悔悟之心，令其終身監禁恐扼斷其遷善之機會，本院認其
      有情堪憫恕之情，如量處毒品危害防制條例第4 條第1 項
      所規定之最輕刑罰無期徒刑實嫌過重，爰依刑法第59條規
      定酌量減輕其刑。再綜合被告為獲取一己私利販賣毒品之
      動機、目的、手段、被告之生活狀況、品行、智識程度、
      每次販賣量微但次數多次、所得利益不多、惟對國人身體
      健康、社會風氣所生之危害甚大，及犯罪後否認犯行僅於
      最後審理期日坦承部分犯行等一切情狀，量處如主文所示
      之刑，以資懲儆。
  四、沒收部分：
    (一)被告為警察獲時扣案第1 級毒品海洛因驗餘淨重0.9 公克
      及安非他命驗餘淨重1.6539公克，不問屬於被告所有與否
      ，應依毒品危害防制條例第18條第1 項前段規定，沒收銷
      燬之。包裝海洛因之包裝袋6 個，安非他命之包裝袋5 個
      係共犯「小劉」用以包裝海洛因、安非他命供販賣所用之
      物，堪認係屬共犯「小劉」所有；又扣案筆記簿1 本，係
      被告用以記載交易金額及所獲利益之計算，並據以向「小
      劉」彙算販毒之所得，係被告販賣毒品所用之物，均應依
      刑法第38條第1 項第2 款規定沒收之。
    (二)被告因犯本罪所得財物依被告筆記簿記載連同被查獲該次
      交易金額1000元計算如附表所示，共7 萬5300元（含查獲
      日扣得之1000元），應依同條例第19條第1 項規定沒收之
      ，其中93年8 月11日下午被查獲該次販賣所得1000元已扣
      案，其餘如附表所示7 萬4300元未扣案，如全部或一部不
      能沒收時，應以其財產抵償之。
參、據上論斷，應依刑事訴訟法第299 條第1 項前段，毒品危害
    防制條例第4 條第1 項、第2 項、第18條第1 項前段、第19
    條第1 項，刑法第11條前段、第28條、第56條、第55條、第
    59條、第38條第1 項第2 款，判決如主文。
本案經檢察官邱曉華到庭執行職務
中　　華　　民　　國　　94　　年　　11　　月　　　2   日
                  刑事第六庭審判長法  官  林孟宜
                                  法  官  錢建榮
                                  法  官  蔡寶樺
以上正本證明與原本無異。
如不服本判決應於送達後10日內向本院提出上訴狀（應附繕本）
，上訴於臺灣高等法院。
                                  書記官  王泰元
中　　華　　民　　國　　94　　年　　11　　月　　　7   日
附表：販賣次數、金額
┌────┬──┬─────────┬─────┬───┐
│時   間 │次數│販賣毒品種類及金額│犯罪所得  │備  註│
├────┼──┼─────────┼─────┼───┤
│93.7.30 │1   │海洛因  1000元    │   2000元 │依被告│
│        │    │安非他命1000元    │ ＋2000元 │甲○○│
│        ├──┼─────────┤ ＋5000元 │筆記本│
│        │2   │海洛因  1000元    │ ＋1000元 │之記載│
│        │    │安非他命1000元    │＝10000元 │列計。│
│        ├──┼─────────┤          │筆記本│
│        │3   │海洛因  1000元    │          │記載一│
│        │    │安非他命4000元    │          │行表示│
│        ├──┼─────────┤          │與1 個│
│        │4   │海洛因1000元      │          │人的交│
├────┼──┼─────────┼─────┤易    │
│93.7.31 │1   │海洛因1000元＋4000│   5000元 │      │
│        │    │元                │ ＋1500元 │      │
│        ├──┼─────────┤ ＋ 900元 │      │
│        │2   │海洛因 1000元     │ ＋1500元 │      │
│        │    │安非他命500元     │＝ 8900元 │      │
│        ├──┼─────────┤          │      │
│        │3   │海洛因  400元     │          │      │
│        │    │安非他命500元     │          │      │
│        ├──┼─────────┤          │      │
│        │4   │海洛因 1000元     │          │      │
│        │    │安非他命500元     │          │      │
├────┼──┼─────────┼─────┤      │
│93.8.01 │1   │海洛因1000元＋1000│   2000元 │      │
│        │    │元                │ ＋2000元 │      │
│        ├──┼─────────┤ ＋1000元 │      │
│        │2   │安非他命1000元＋  │＝ 5000元 │      │
│        │    │1000元            │          │      │
│        ├──┼─────────┤          │      │
│        │3   │海洛因  1000元    │          │      │
├────┼──┼─────────┼─────┤      │
│93.8.02 │1   │海洛因1000元＋1000│   2000元 │      │
│        │    │元                │ ＋1000元 │      │
│        ├──┼─────────┤ ＋1000元 │      │
│        │2   │海洛因  1000元    │＝ 4000元 │      │
│        │    │安非他命1000元    │          │      │
├────┼──┼─────────┼─────┤      │
│93.8.03 │1   │海洛因  1000元    │   3000元 │      │
│        │    │安非他命1000元＋  │ ＋2400元 │      │
│        │    │1000元            │ ＋2400元 │      │
│        ├──┼─────────┤ ＋ 500元 │      │
│        │2   │海洛因400 元＋1000│＝ 8300元 │      │
│        │    │元                │          │      │
│        │    │安非他命1000元    │          │      │
│        ├──┼─────────┤          │      │
│        │3   │海洛因800 元＋800 │          │      │
│        │    │元＋800元         │          │      │
│        ├──┼─────────┤          │      │
│        │4   │安非他命500元     │          │      │
├────┼──┼─────────┼─────┤      │
│93.8.04 │1   │海洛因1000元＋800 │   2800元 │      │
│        │    │元                │ ＋1800元 │      │
│        │    │安非他命1000元    │＝ 4600元 │      │
│        ├──┼─────────┤          │      │
│        │2   │海洛因1000元＋400 │          │      │
│        │    │元                │          │      │
│        │    │安非他命400 元    │          │      │
├────┼──┼─────────┼─────┤      │
│93.8.05 │1   │海洛因  1000元    │   3000元 │      │
│        │    │安非他命2000元    │ ＋1400元 │      │
│        ├──┼─────────┤ ＋1900元 │      │
│        │2   │海洛因1000元＋400 │ ＋1600元 │      │
│        │    │元                │＝ 7900元 │      │
│        ├──┼─────────┤          │      │
│        │3   │海洛因  400元     │          │      │
│        │    │安非他命1500元    │          │      │
│        ├──┼─────────┤          │      │
│        │4   │海洛因 1600元     │          │      │
├────┼──┼─────────┼─────┤      │
│93.8.06 │1   │海洛因800 元＋1000│   2800元 │      │
│        │    │元                │ ＋1800元 │      │
│        │    │安非他命1000元    │ ＋4500元 │      │
│        ├──┼─────────┤＝ 9100元 │      │
│        │2   │海洛因800 元＋1000│          │      │
│        │    │元                │          │      │
│        ├──┼─────────┤          │      │
│        │3   │海洛因  4000元    │          │      │
│        │    │安非他命 500元    │          │      │
├────┼──┼─────────┼─────┤      │
│93.8.07 │1   │海洛因1000元＋1000│   2000元 │      │
│        │    │元                │ ＋1000元 │      │
│        ├──┼─────────┤＝ 3000元 │      │
│        │2   │海洛因 1000元     │          │      │
├────┼──┼─────────┼─────┤      │
│93.8.08 │1   │海洛因1000元      │   1500元 │      │
│        │    │安非他命500元     │ ＋1000元 │      │
│        ├──┼─────────┤ ＝2500元 │      │
│        │2   │海洛因 1000元     │          │      │
├────┼──┼─────────┼─────┤      │
│93.8.09 │1   │海洛因1000元＋1000│   2000元 │      │
│        │    │元                │ ＋1000元 │      │
│        ├──┼─────────┤＝ 3000元 │      │
│        │2   │安非他命1000元    │          │      │
├────┼──┼─────────┼─────┤      │
│93.8.10 │1   │海洛因1000元＋1000│   3000元 │      │
│        │    │元                │ ＋1000元 │      │
│        │    │安非他命1000元    │＝ 4000元 │      │
│        ├──┼─────────┤          │      │
│        │2   │海洛因 1000元     │          │      │
├────┼──┼─────────┼─────┤      │
│93.8.11 │1   │海洛因  1000元    │   2000元 │      │
│        │    │安非他命1000元    │ ＋2000元 │      │
│        ├──┼─────────┤＝ 4000元 │      │
│        │2   │海洛因  2000元    │          │      │
├────┼──┴─────────┴─────┴───┤
│合計    │以上依筆記本記載列計共7萬4300元（未扣案）   │
├────┼──┬─────────┬─────────┤
│93.08.11│3   │海洛因  1000元    │（被查獲已扣案）  │
└────┴──┴─────────┴─────────┘
